臺灣臺南地方法院刑事判決　　　　　　　100年度易字第448號
公　訴　人　臺灣臺南地方法院檢察署檢察官
被　　　告　黃知影
上列被告因恐嚇案件，經檢察官提起公訴（100年度偵字第1244
號），本院判決如下：
    主  文
黃知影以加害生命、身體之事，恐嚇他人致生危害於安全，處有
期徒刑月，如易科罰金，以新臺幣壹仟元折算壹日。
    事  實
一、黃知影與黃金舜同為藥師公會全國聯合會(下稱藥師全聯會)
    會員。黃知影於民國99年9月8日參與藥師全聯會理監事選舉
    卻未當選理事，乃認為黃金舜未予支持，因而心生不滿。黃
    知影竟於同年9月10日晚上10時12分許起，以其所持用之門
    號0912***499號行動電話門號陸續多次撥打黃金舜所持用之
    0932***992號行動電話騷擾黃金舜，並於同晚10時20分許，
    打上開電話以加害生命、身體之事對黃金舜嚇稱「我跟你講
    ，你要看兄弟稍微表現一下嗎？」、「我跟你講，我真不爽
    ．．．兄弟也都替我很不爽」、「我會殺你」等語。黃金舜
    乃錄下上開對話，並於同晚11時5分許，撥打前開電話予黃
    知影欲錄音蒐證，黃知影復接續以加害生命、身體之事對黃
    金舜嚇稱「我是拿槍打（因音量過小，一字無法辨識）你」
    等語，使黃金舜因而心生畏懼，致生危害於安全。
二、案經黃金舜訴由臺北市政府警察局北投分局報請臺灣士林地
    方法院檢察署呈請臺灣高等法院檢察署核轉臺灣臺南地方法
    院檢察署檢察官偵查起訴。
    理  由
壹、程序部分：
一、按被告以外之人於審判外之言詞或書面陳述，除法律有規定
    者外，不得作為證據。被告以外之人於偵查中向檢察官為之
    陳述，除顯有不可信之情況者外，得為證據；被告以外之人
    於審判外之陳述，雖不符前4條之規定，而經當事人於審判
    程序同意作為證據，法院審酌該言詞陳述或書面陳述作成時
    之情況，認為適當者，亦得為證據。當事人、代理人或辯護
    人於法院調查證據時，知有第159條第1項不得為證據之情形
    ，而未於言詞辯論終結前聲明異議者，視為有前項之同意。
    刑事訴訟法第159條第1項、第159條之1第2項、第159條之5
    分別定有明文。經查，證人即告訴人黃金舜於檢察官偵查中
    具結後所為之陳述，及其於警詢時之言詞陳述，均係被告以
    外之人於審判外所為之言詞陳述，核其性質屬傳聞證據，依
    刑事訴訟法第159條第1項規定，本不具證據能力。惟證人黃
    金舜於檢察官偵查中所為之陳述業經具結，且被告亦未請求
    傳訊證人黃金舜詰問對質；再者，被告於審判程序中對證人
    黃金舜於警詢時之筆錄未於言詞辯論終結前聲明異議，本院
    審酌渠等陳述時之客觀情狀，既無受違法詢問或影響證人陳
    述任意性等不適當之情況發生，其證述內容又與本件事實有
    相當之關聯性，復查無其他情節重大或使證人陳述可信度明
    顯過低之情事，依據前述刑事訴訟法第159條之1第2項、第
    159條之5規定，證人黃金舜於檢察官偵查中具結後所為之陳
    述，及其於於警詢時所為之言詞陳述自亦有證據能力。
二、本件卷附錄音光碟係以機械（機器錄音）方式所留存之聲音
    紀錄；卷附通聯調閱查詢單亦係電磁紀錄列印資料，均非依
    憑人之記憶再加以轉述而得，是以上開各物證均非供述證據
    ，殊無傳聞證據排除法則之適用，復無證據證明係公務員違
    背法定程序或經偽造、變造所取得，而上開物證又與本件事
    實具有相當之關聯性，應認均有證據能力。
貳、實體部分：
一、訊據被告黃知影雖矢口否認有上揭恐嚇犯行，並辯稱他沒有
    恐嚇告訴人黃金舜，他跟告訴人私底下也是好朋友，他沒有
    講這樣的話，也不知道為何被錄音，因為他之前車禍，醫生
    說會有失憶症，案發當天可能是不小心去按到告訴人的電話
    號碼，但是他沒有恐嚇告訴人云云。經查：
(一)證人即告訴人於警詢中供稱被告於99年9月10日大約晚上22
    時10分許，以其0912***7499號（詳細電話碼詳卷）行動電
    話撥打他的0932** *992號（詳細電話碼詳卷）行動電話辱
    罵及恐嚇他，稱其打兄弟很多、要他試試看、要表現給他看
    、並要殺死他、拿槍打死他，之後他就把電話掛斷，被告又
    打電話講大致如上的內容，他又掛斷電話，被告又打過來，
    他沒有再接電話。之後22時20分被告又打過來，他就錄音了
    ( 內容大致如上)，並向律師告知這件事，律師要他打電話
    給被告，求證被告說要殺死他、拿槍打死他等是否屬寶，被
    告也承認這件事，並問他是否在錄音，他就把電話切斷了（
    臺灣士林地方法院檢察署99年度他字第3419號偵查卷（以下
    簡稱偵一卷）第18頁）；於偵查中並供稱99年9月10日晚上
    10 時10分左右，被告打6、7通電話給他，第一通跟他談了1
    分多鐘，說他在藥師工會選舉沒有支持被告，說要殺死他，
    要打他，他就切掉，第2通也是這樣說，後來又打了3通，他
    都切掉，後來又打來，他就開始錄音，被告是打到他的0932
    ***992手機，他是把聲音放出來用錄音機錄下。被告說要殺
    死他，說其兄弟很多，要殺死他，所以讓他很害怕。因為他
    是將錄音機放在手機邊錄，所以他聲音很大聲（臺灣士林地
    方法院檢察署99年度偵字第14751號偵查卷（以下簡稱偵二
    卷）第16至17頁）。
(二)被告所使用之行動電話門號為0912***499號，而告訴人所使
    用之行動電話門號為0932***992號等情，分據被告及告訴人
    供明在卷（偵一卷第15頁、第18頁、偵二卷第16頁）。再者
    ，依卷附通聯紀錄（偵一卷第62頁至第66頁）所示，0912**
    *499號電話於99年9月10日22時12分3秒開始發話與0932***9
    92號電話通話，通話時間達98秒，其後復密集發話予0932**
    *992號電話，通話時間自0秒（未接聽）、73秒、1秒（傳簡
    訊）、18秒不等。迄同日20時20分28秒有一長達133秒之通
    話。其後於同日23時5分44秒由0932***992號電話發話與091
    2***499號電話通話，通話時間達565秒。由此可知：
    1.由0912***499號電話之發話密集程度及通話時間可知被告
      顯非不小心去按到告訴人的電話號碼。
    2.上開二電話之互動模式為0912***499號電話先發話，其後
      並密集發話，其中大部分的發話0932***992號電話使用人
      並未接聽，迄20時20分28秒始有一長達133秒之通話，其
      後一直到同日23時5分44秒反而由0932***992號電話發話
      與0912***499號電話通話，通話時間達565秒。此模式與
      告訴人所述被告於99年9月10日大約晚上22時10分許，以
      0912***7499號電話打他的0932***992號電話辱罵及恐嚇
      他，之後他就把電話掛斷，被告又打電話過來，他又掛斷
      電話，被告又打過來，他沒有再接電話。之後22時20分被
      告又打過來，他就錄音，並向律師告知這件事，律師要他
      打電話給被告求證（按應係蒐證）等二人通話模式大致相
      符，足認告訴人前開供述應可採信。
（三）依卷附告訴人所提出之錄音光碟，雖錄音效果不佳，且多
      雜訊，但仍可辯識被告有告訴人所指出言恐嚇告訴人「我
      跟你講，你要看兄弟稍微表現一下嗎？」、「我跟你講，
      我真不爽．．．兄弟也都替我很不爽」、「我會殺你」、
      「我是拿槍打（？註：音量過小）你」等言語，業經檢察
      官當庭勘驗在卷（偵二卷第17頁），並有卷附告訴人提出
      及本院製作之錄音譯文（偵一卷第33頁至34頁、本院卷第
      10頁至11頁）可參。由卷附錄音光碟之錄音效果不佳（告
      訴人聲音遠大於被告），且多雜訊，可推知告訴人前開所
      稱他接受恐嚇電話後先錄音下來並向律師告知這件事，律
      師要他再打電話給被告求證（蒐證），他是把聲音放出來
      用錄音機錄下，因為他是將錄音機放在手機邊錄，所以他
      聲音很大聲一節應屬可採。亦即，告訴人僅係簡單以將錄
      音機放在行動電話機旁之原始方式錄音，以致錄音效果不
      佳。顯見告訴人之錄音係事出突然，而非事先有所預謀故
      意設局誣陷被告。再者，由雙方之對話內容，告訴人尚談
      及「你講大聲一點我聽不到」、「你要表現啥」、「你要
      殺我喔」、「你剛不是說要殺我，是有還是沒有」等語，
      足見告訴人應係前遭恐嚇，故欲使被告重複為相同之陳述
      俾能錄音蒐證。從而，本件告訴人應係確實遭被告以電話
      密集騷擾及出言恐嚇，方有臨時以簡單之設備錄音及套話
      蒐證之舉動。此亦可佐證告訴人前開供述應可採信。
（四）另本件由卷附錄音光碟所示雙方之對話內容，告訴人說「
      我快要嚇死」、「你要殺我喔」、「這樣我很怕」等語時
      之語氣雖未明顯露出恐怖不安之情緒。然綜觀整個過程，
      係被告先並密集發話，其中大部分的發話告訴人並未接聽
      ，迄20時20分28秒告訴人始接聽並錄音蒐證（第一次錄音
      ）並向律師告知這件事，律師要告訴人打電話給被告求證
      ，告訴人方於同日23時5分44秒打電話給被告並錄音蒐證
      （第二次錄音），且於同年月20日具狀提出告訴。告訴人
      於偵查中並陳稱被告於上上屆選舉時，理事長未支持被告
      ，被告也曾拿酒瓶砸理事長，所以這次被告說要殺死他讓
      他很害怕（偵二卷第16頁）。足見告訴人應係依被告過去
      曾使用暴力之情形，對被告出言恐嚇感到不安，而錄音蒐
      證並請教律師如何處理及提出告訴。況且被告言語中所提
      及之「兄弟」、「我會殺你」、「拿槍打（？註：音量過
      小）你」等語，在客觀上亦均係足以令人心生畏懼之言詞
      。從而，告訴人稱其已對被告之言詞感到害怕一節，應屬
      可採。
        綜上所述，被告前開所辯，尚不足採，本件事證明確，
    被告犯行洵堪認定。
二、核被告所為，係犯刑法第305條之恐嚇危害安全罪。被告於
    同日晚上先後以電話恐嚇告訴人，時間密接，所侵害法益相
    同，應論以實質上一罪之接續犯。爰審酌被告曾有多次恐嚇
    前科犯行，甚且曾因藥師全聯會理監事選舉而恐嚇其他會員
    經判刑確定（臺灣臺北地方法院90年度簡字第3942號），有
    卷附臺灣高等法院被告前案紀錄表可稽，不思警惕，因藥師
    全聯會理監事選舉恩怨再為本件犯行，及其恐嚇之言語內容
    、以電話恐嚇之方式、對告訴人之心理造成壓力之程度，兼
    衡其智識程度、犯後態度等一切情狀，量處如主文所示之刑
    ，並諭知易科罰金之折算標準示懲。
三、據上論斷，應依刑事訴訟法第299條第1項前段，刑法第305
    條、第41條第1項前段，刑法施行法第1條之1，判決如主文
    。
本案經檢察官王惠芬到庭執行職務。
中    華    民    國   100    年    5     月    26    日
                    刑事第五庭  法  官   鄭文祺
以上正本證明與原本無異。
如不服本判決應於收受本判後10日內向本院提出上訴書狀，並應
敘述具體理由。如未敘述上訴理由者，應於上訴期間屆滿後20日
內向本院補提理由書狀（均須按他造當事人之人數附繕本）「切
勿逕送上級法院」。
                                書記官   張尹嫚
中    華    民    國   100    年    5     月    26    日
附錄本案論罪科刑法條：
刑法第305條
以加害生命、身體、自由、名譽、財產之事，恐嚇他人致生危害
於安全者，處2年以下有期徒刑、拘役或3百元以下罰金